【裁判字號】    92,訴,531
【裁判日期】    920522
【裁判案由】    毒品危害防制條例
【裁判全文】
臺灣臺北地方法院刑事判決                          九十二年度訴字第五三一號
    公  訴  人  臺灣臺北地方法院檢察署檢察官
    被      告  甲○○
右列被告因違反毒品危害防制條例案件，經檢察官向本院提起公訴（九十一年度毒偵
字第一八八三號），本院判決如左：
    主  文
甲○○施用第壹級毒品，累犯，處有期徒刑拾月。
扣案第壹級毒品海洛因壹包（淨重零點零捌公克、包裝重零點參參公克）沒收銷燬之
。
    事  實
一、甲○○前於民國八十八年間先後因違反毒品危害防制條例案件，經本院分別以八
    十八年度毒聲字第一０九三號、第三００九號裁定送觀察、勒戒，均認無繼續施
    用毒品之傾向，由臺灣臺北地方法院檢察署檢察官分別以八十八年度偵字第八八
    三二號、八十八年度毒偵字第一一九二號不起訴處分確定，復於九十年間因違反
    毒品危害防制條例案件，經本院以八十九年度毒聲字第三一九七號裁定令入戒治
    處所以強制戒治一年，並經臺灣臺北地方法院檢察署檢察官以九十年度毒偵字第
    一０一號起訴，本院於九十年三月二十二日以九十年度訴字第一九九號判處有期
    徒刑七月，於九十年四月二十日確定，於九十年七月十七日執行有期徒刑，甫於
    九十一年三月二十五日縮刑期滿執行完畢，猶不知悔改及不思戒除毒癮，復於九
    十一年七月十九日在其位於台北縣深坑鄉○○路○段九十五巷三五號一樓住處後
    空地上施用第一級毒品海洛因一次，為警於九十一年七月二十日晚間二十一時三
    十分許在台北縣深坑鄉○○路○段九十五巷巷口查獲，並扣得第一級毒品海洛因
    一包（淨重０．０八公克、包裝重０．三三公克），嗣經本院以九十二年度毒聲
    字第六四六號裁定送台灣台北戒治所施以強制戒治一年。
二、案經台北縣政府警察局新店分局報告臺灣臺北地方法院檢察署檢察官偵查起訴。
    理  由
一、訊據被告甲○○對於右揭事實坦承不諱，且被告為警查獲後所採集尿液經鑑定結
    果，呈嗎啡陽性，有臺灣檢驗擇科技股份有限公司九十一年八月十六日濫用藥物
    尿液檢驗報告一紙在卷可憑，並有同時為警查獲扣案之第一級毒品海洛因一包（
    淨重０．０八公克、包裝重０．三三公克）及法務部調查局調科壹字第０二００
    ０五六九一號鑑定通知書一件附卷足稽；被告前於八十八年間先後因違反毒品危
    害防制條例案件，經本院分別以八十八年度毒聲字第一０九三號、第三００九號
    裁定送觀察、勒戒，均認無繼續施用毒品之傾向，由臺灣臺北地方法院檢察署檢
    察官分別以八十八年度偵字第八八三二號、八十八年度毒偵字第一一九二號不起
    訴處分確定，復於九十年間因違反毒品危害防制條例案件，經本院以八十九年度
    毒聲字第三一九七號裁定令入戒治處所以強制戒治一年，並經臺灣臺北地方法院
    檢察署檢察官以九十年度毒偵字第一０一號起訴，本院於九十年三月二十二日以
    九十年度訴字第一九九號判處有期徒刑七月，於九十年四月二十日確定，於九十
    年七月十七日執行有期徒刑，甫於九十一年三月二十五日縮刑期滿執行完畢在案
    ，其於五年內再犯毒品危害防制條例第十條第一項施用第一級毒品罪，經本院以
    九十二年度毒聲字第六四六號裁定送戒治處所施以強制戒治一年，有不起訴處分
    書、強制戒治裁定及台灣高等法院被告全國前案紀錄表、台灣台北地方法院檢察
    署刑案資料查註紀錄表、法務部在監在押資料表各一件在卷足憑，益徵被告出於
    任意性之自白與事實相符，本件事證明確，被告犯行，堪予認定。
二、核被告所為，係犯毒品危害防制條例第十條第一項之施用第一級毒品罪。被告施
    用毒品前後持有毒品低度行為，為施用之高度行為所吸收，不另論罪。被告前因
    毒品危害防制條例案件經臺灣臺北地方法院檢察署檢察官以九十年度毒偵字第一
    ０一號起訴，本院於九十年三月二十二日以九十年度訴字第一九九號判處有期徒
    刑七月，於九十年四月二十日確定，於九十年七月十七日執行有期徒刑，甫於九
    十一年三月二十五日縮刑期滿執行完畢，台灣高等法院被告全國前案紀錄表、台
    灣台北地方法院檢察署刑案資料查註紀錄表、法務部在監在押資料表各一件在卷
    足憑，其於五年內再犯本件有期徒刑以上之罪，為累犯，應依刑法第四十七條之
    規定，加重其刑。爰審酌被告施用具成癮性毒品之犯行，危害身心甚鉅，犯罪動
    機、目的係一時貪慾，惟念其施用次數一次、犯罪後坦承犯行，態度良好等一切
    情狀，量處如主文所示之刑。扣案之第一級毒品海洛因一包（淨重０．０八公克
    、包裝重０．三三公克），屬毒品危害防制條例第二條第二項第一款所稱之第一
    級毒品，為查獲之毒品，依同法第十八條第一項前段之規定宣告沒收銷燬之。
據上論斷，應依刑事訴訟法第二百九十九條第一項前段、毒品危害防制條例第十條第
一項、第十八條第一項前段，刑法第十一條前段、第四十七條，判決如主文。
本案經檢察官俞秀端到庭執行職務。
中      華      民      國      九十二    年      五    月      二十二  日
                                      臺灣臺北地方法院刑事第六庭
                                          法  官    黃  雅  芬
右正本證明與原本無異。
如不服本判決，應於判決送達後十日內，向本院提出上訴狀。
                                          書記官    楊  麗  娟
中      華      民      國      九十二    年      五    月      二十二  日
附錄本案論罪科刑法條全文
毒品危害防制條例第十條
施用第一級毒品者，處六月以上五年以下有期徒刑。
施用第二級毒品者，處三年以下有期徒刑。


司法院資訊處製作；財團法人民間司法改革基金會備份。
